臺灣新北地方法院三重簡易庭小額民事判決
                                   111年度重小字第3802號
原      告  明台產物保險股份有限公司

法定代理人  松延洋介
訴訟代理人  張家銘  
            胡書誠  
被      告  林旺誠  

上列當事人間請求侵權行為損害賠償事件，於民國111年11月29
日言詞辯論終結，本院判決如下：
    主  文
原告之訴駁回。
訴訟費用新臺幣壹仟元由原告負擔。 
    理  由  要  旨
一、按因侵權行為涉訟者，得由行為地之法院管轄，民事訴訟法
    第15條第1項定有明文。查本件交通事故發生地即侵權行為
    地係位於新北市新莊區，依上開規定，本院自有管轄權。次
    按消滅時效，因請求而中斷。時效因請求而中斷者，若於請
    求後6個月內不起訴，視為不中斷，民法第129條第1項第1款
    及第130條分別有明文規定。本件原告於民國111年8月8日聯
    繫被告請求賠償乙節，有聯絡被告資料附卷可參，復為被告
    不爭執，嗣於111年9月14日提起本件侵權行為損害賠償訴訟
    ，亦有起訴狀收狀戳存卷可按，揆諸前開規定，原告於請求
    後6個月內提起訴訟，時效已中斷，是原告之起訴自屬適法
    ，先予敘明。
二、原告起訴主張：緣被告於109年8月24日17時50分許，駕駛車
    牌號碼000-0000號營業小客車，行經新北市○○區○○街000巷0
    0弄0號時，因未注意車前狀況及未保持行車安全距離之過失
    ，致擦撞原告所承保訴外人章琴凰所有，由訴外人章泗水駕
    駛之車牌號碼000-0000號自用小客車（下稱系爭車輛），系
    爭車輛因而受損，經送修後支出修復費用新臺幣（下同）37
    ,144元（含工資12,090元、烤漆25,054元）。原告已依保險
    契約賠付被保險人上開修理費，依法取得代位權。為此，爰
    依侵權行為及保險代位之法律關係，請求被告應給付原告37
    ,144元，及自起訴狀繕本送達翌日起至清償日止，按年息百
    分之5計算之利息之事實，業據提出行照、駕照、新北市政
    府警察局道路交通事故當事人登記聯單、車損照片、估價單
    、統一發票、汽車險賠款同意書及聯絡被告資料等件為證。
三、被告則請求駁回原告之訴，並以：被告無肇事原因，依初步
    分析研判表所載，可知本件事故雙方當事人所述肇事經過無
    法釐清碰撞時車輛相對位置，現場無監視錄影畫面及目擊證
    人證詞可供佐證，事證未齊全，無法據以研判。又系爭車輛
    駕駛人即訴外人章泗水有肇事（無人受傷或死亡）逃逸之違
    規事實等語，以資抗辯。
四、按因故意或過失，不法侵害他人之權利者，負損害賠償責任
    ，民法第184條第1項前段定有明文。次按當事人主張有利於
    己之事實者，就其事實有舉證之責任，民事訴訟法第277條
    前段亦有明定。民事訴訟如係由原告主張權利者，應先由原
    告負舉證之責，若原告先不能舉證，以證實自己主張之事實
    為真實，則被告就其抗辯事實即令不能舉證，或其所舉證據
    尚有疵累，亦應駁回原告之請求，最高法院17年上字第917
    號判例意旨參照。申言之，侵權行為所發生之損害賠償請求
    權，應具備加害行為、侵害權利、行為不法、致生損害、相
    當因果關係、行為人具責任能力及行為人有故意或過失等成
    立要件，若任一要件有所欠缺，即無侵權行為責任之可言，
    且原告應就上開要件負舉證責任。　　
五、本件原告主張被告應負賠償責任，無非以行照、駕照、新北
    市政府警察局道路交通事故當事人登記聯單、車損照片、估
    價單、統一發票、汽車險賠款同意書及聯絡被告資料等件為
    其論據之佐證，然此尚不足以證明系爭車輛所受損害係因被
    告故意或過失不法行為所造成，且依被告於警詢時陳稱：「
    （問：事故發生前之行進路線、方向、車道、位置、肇事經
    過及車速？第一次撞擊點位置？）答：我當時駕駛營業小客
    車TDS-3761號由龍安路往新樹路268巷直行在西盛街245巷27
    弄上，行經西盛街245巷27弄5號前時，對向來車自小客車AB
    D-5818號朝我駛來，即將要會車，我查看當時車輛角度評判
    斷無法順利會車可能發生碰撞，故搖下車窗向對方自小客車
    ABD-5818號駕駛對話，對方駕駛亦有搖下車窗，問我現在該
    怎麼辦；我告訴對方駕駛方向盤應如何打才不會造成損害擴
    大，待會會車後停在前方，但對方駕駛卻直接駛離。【車速
    】肇事當時行車速率約0km/hr，靜止未熄火等對方駕駛通過
    。車身。」等語；又系爭車輛駕駛人即訴外人章泗水於警詢
    時陳稱：「（問：事故發生前之行進路線、方向、車道、位
    置、肇事經過及車速？第一次撞擊點位置？）答：我當時駕
    駛自用小客車ABD-5818號行經西盛街245巷27弄5號，與對向
    來車駕駛林旺誠所駕駛之營業小客車TDS-3761號會車，對方
    要求我將方向盤向右打，會車經過後我沒有發現與對方車輛
    發生碰撞，故直接離開，並無聽到對方要求我停下，我回家
    後才發現左側駕駛座與左號照鏡附近車殼刮傷。【車速】肇
    事當時行車速率約5km/hr。車身。」等語，此有A3類道路交
    通事故調查紀錄表在卷可稽，足見兩造駕車於上揭時、地確
    有發生碰撞，惟據雙方駕駛人上開所述無法釐清碰撞時車輛
    之相對位置，亦無其他證據足資佐證，又系爭車輛駕駛人即
    訴外人章泗水於雙方車輛發生碰撞後即逕行離去，未下車查
    看，有舉發違反道路交通管理事件通知單存卷可按，本件侵
    權行為責任究係歸責於被告抑或系爭車輛駕駛人即訴外人章
    泗水之故意或過失不得而知，是新北市政府警察局交通大隊
    亦同此認定「本案事故雙方當事人所述肇事經過無法釐清碰
    撞時車輛相對位置，現場無監視錄影畫面及目擊證人證詞可
    供佐證，事證未齊全，無法據以研判。違規事實：車牌號碼
    000-0000號自用小客車駕駛人章泗水肇事（無人受傷或死亡
    ）逃逸。」等語，有道路交通事故初步分析研判表存卷可稽
    ，況原告於本院審理時自承無其他主張及舉證等語（見本院
    111年11月29日言詞辯論筆錄第2頁），益徵系爭車輛駕駛人
    即訴外人章泗水肇事逃逸，本件確無積極證據足以證明被告
    有故意或過失不法之行為，揆諸前揭法條及判例意旨說明，
    原告所為被告應負侵權行為責任之主張，即屬無據，不足可
    採。
六、綜上所述，原告並未舉證被告有何過失責任，自難認被告應
    對系爭車輛之損害負賠償之責。從而，原告依侵權行為及保
    險代位之法律關係，請求被告應給付原告37,144元，及自起
    訴狀繕本送達翌日起至清償日止，按年息百分之5計算之利
    息，為無理由，應予駁回。
七、本件事證已臻明確，兩造其餘攻擊、防禦方法，經核與本件
    判決結果不生影響，爰不一一論述，併予敘明。
八、本件係小額訴訟事件，依民事訴訟法第436條之19第1項之規
    定，確定本件訴訟費用額為1,000元，應由敗訴之原告負擔
    。
九、結論：原告之訴為無理由，依民事訴訟法第436條之19第1項
    、第78條，判決如主文。
中　　華　　民　　國　　111 　年　　11　　月　　30　　日
                  臺灣新北地方法院三重簡易庭
                      法      官  彭松江
以上正本係照原本作成。
如不服本判決，應於送達後20日內，向本院提出上訴狀，並表明
上訴理由（上訴理由應表明一、原判決所違背之法令及具體內容
。二、依訴訟資料可認為原判決有違背法令之具體事實。），如
於本判決宣示後送達前提起上訴者，應於判決送達後20日內補提
上訴理由書（須附繕本），如未於上訴後20日內補提合法上訴理
由書，法院得逕以裁定駁回上訴。
中　　華　　民　　國　　111 　年　　11　　月　　30　　日
                      書  記  官  許雁婷